【裁判字號】    97,訴,1325
【裁判日期】    970623
【裁判案由】    違反毒品危害防制條例
【裁判全文】
臺灣彰化地方法院刑事判決              97年度訴字第1325號
公  訴  人  臺灣彰化地方法院檢察署檢察官
被      告  甲○○
上列被告因違反毒品危害防制條例案件，經檢察官提起公訴（96
年度偵字第6211號、第6305號；97年度偵字第985號、第1418號
），本院依簡式審判程序判決如下：
    主  文
甲○○犯如附表所示之罪，均累犯，各處如附表所示之刑。應執
行有期徒刑貳年肆月。扣案之第一級毒品海洛因貳包（其中壹包
淨重零點零捌公克、空包裝重零點貳捌公克；另壹包淨重零點壹
參公克、空包裝重零點壹玖公克）均沒收銷毀之、注射針筒參支
均沒收。
    事  實
一、甲○○前因違反毒品危害防制條例案件，經本院分別以94年
    度訴字第2172號及95年度訴字第745號判決各判處有期徒刑9
    月、4月及1年確定，嗣經本院以95年度聲字第1414號裁定應
    執行有期徒刑1年10月確定，再經本院以96年度聲減字第62
    號裁定各減刑為有期徒刑4月又15日、2月及6月，應執行有
    期徒刑11月確定，甫於民國96年7月16日執行完畢。另其前
    於93年間，因施用毒品案件，經本院以93年度毒聲字第655
    號裁定送勒戒處所觀察、勒戒後，認有繼續施用毒品之傾向
    ，復經本院以93年度毒聲字第865號裁定令入戒治處所施以
    強制戒治，於94年5月6日強制戒治執行完畢釋放，由臺灣彰
    化地方法院檢察署檢察官以94年度戒毒偵字第204號、第205
    號為不起訴處分確定。詎仍不知悔改，於前揭強制戒治執行
    完畢釋放後5年內，復分別基於施用第一級毒品海洛因之犯
    意，各於附表所示時、地，以附表所示方式，施用第一級毒
    品海洛因各1次。嗣先後於附表所示之時、地，為警查獲，
    並扣得如附表所示之物，而悉上情。
二、案經彰化縣警察局員林、溪湖分局報告臺灣彰化地方法院檢
    察署檢察官偵查起訴。
    理  由
一、本案被告甲○○所犯係死刑、無期徒刑、最輕本刑為3年以
    上有期徒刑以外之罪，其於準備程序就前揭被訴事實為有罪
    之陳述，經受命法官告知簡式審判程序之旨，並聽取其與公
    訴人之意見後，本院認無不得或不宜改依簡式審判程序進行
    之處，爰依刑事訴訟法第273條之1第1項、第284條之1，裁
    定本案由受命法官獨任進行簡式審判程序，合先敘明。
二、訊據被告甲○○對於上開事實坦承不諱，且被告於96年12月
    10日、同年月18日、97年2月5日、同年月24日為警採集之尿
    液，經送詮昕科技股份有限公司檢驗結果，均呈嗎啡陽性反
    應，有彰化縣警察局員林分局委託檢驗尿液代號與真實姓名
    對照認證單1紙、彰化縣警察局溪湖分局委託檢驗尿液代號
    與真實姓名對照認證單3紙及詮昕科技股份有限公司出具之
    濫用藥物尿液檢驗報告4紙在卷可稽，此外復有被告所有供
    施用海洛因之注射針筒3支扣案可佐，另扣得之白粉2包，經
    送法務部調查局鑑驗結果，確均含第一級毒品海洛因成分（
    其中1包淨重0.08公克、空包裝重0.28公克；另1包淨重0.13
    公克、空包裝重0.19公克），有該局97年1月18日調科壹字
    第09723004510號及97年1月3日調科壹字第09723004760號鑑
    定通知書各1紙在卷可稽，足徵被告之任意性自白與事實相
    符，可以採信。又被告曾於93年間，因施用毒品案件，經本
    院以93年度毒聲字第655號裁定送勒戒處所觀察、勒戒後，
    認有繼續施用毒品之傾向，復經本院以93年度毒聲字第865
    號裁定令入戒治處所施以強制戒治，於94年5月6日強制戒治
    執行完畢釋放，由臺灣彰化地方法院檢察署檢察官以94年度
    戒毒偵字第204號、第205號為不起訴處分確定等情，有臺灣
    高等法院被告前案紀錄表及臺灣彰化地方法院檢察署刑案資
    料查註紀錄表各1份在卷可參，本案事證明確，被告於前揭
    強制戒治執行完畢釋放後，5年內再犯本件施用第一級毒品
    海洛因之犯行，洵堪認定，應予依法論科。
三、查海洛因係毒品危害防制條例第2條第2項第1款所稱之第一
    級毒品，依法不得持有、施用。故核被告甲○○所為，均係
    犯毒品危害防制條例第10條第1項之施用第一級毒品罪。被
    告為施用毒品海洛因而持有之低度行為，各為其施用之高度
    行為所吸收，均不另論罪。被告所犯附表所示4次施用第一
    級毒品之犯行，犯意各別，應予分論併罰。被告有如事實欄
    所述之論罪科刑及執行完畢紀錄，此有臺灣高等法院被告前
    案紀錄表1份在卷可按，其受有期徒刑執行完畢，於5年以內
    故意再犯本件有期徒刑以上之4罪，均為累犯，應各依刑法
    第47條第1項規定，加重其刑。爰審酌被告曾因施用毒品經
    執行強制戒治及刑之執行後，猶未能深切體認毒品危害己身
    之鉅，及早謀求脫離毒害之道，反而於減刑出監後伺機再犯
    ，未見有何收斂、警惕之意，無視於毒品對於自身健康之戕
    害及國家對於杜絕毒品犯罪之禁令，自有使其接受相當時期
    監禁以敦化性情之必要，惟念及被告犯後尚能坦承犯行，且
    施用毒品固戕害個人健康至深，然就他人權益之侵害仍屬有
    限，及其犯罪之動機、目的、手段、智識程度等一切情狀，
    分別量處如附表所示之刑，並定其應執行之刑，以示懲儆。
    扣案之第一級毒品海洛因2包（含與第一級毒品無從析離之
    包裝袋，其中1包淨重0.08公克、空包裝重0.28公克；另1包
    淨重0.13公克、空包裝重0.19 公克），均係毒品危害防制
    條例第2條第2項第1款所定之第一級毒品，為違禁物，應皆
    依同條例第18條第1項前段之規定，沒收銷燬之。
    扣案之注射針筒3支，係被告所有供其施用毒品海洛因所用
    之物，業經被告供明在卷，爰均依刑法第38條第1項第2款之
    規定宣告沒收。
據上論斷，應依刑事訴訟法第273條之1第1項、第299條第1項前
段，毒品危害防制條例第10條第1項、第18條第1項前段，刑法第
11條前段、第47條第1項、第51條第5款、第38條第1項第2款，判
決如主文。
本案經檢察官陳茂榮到庭執行職務。
中    華    民    國    97    年    6    月    23    日
                  刑事第二庭         法  官  尚安雅
以上正本證明與原本無異。
如不服本判決，應於判決送達後10日內，向本院提出上訴書狀，
上訴書狀應「敘述具體上訴理由」，並按他造當事人之人數附繕
本。「切勿逕送上級法院」。
中    華    民    國    97    年    6    月    26    日
                                     書記官  陳文俊
附錄本案論罪科刑法條全文：
毒品危害防制條例第10條
施用第一級毒品者，處 6 月以上 5 年以下有期徒刑。
施用第二級毒品者，處 3 年以下有期徒刑。
附表：
┌─┬────┬──────┬───────┬──────────────┬────────┬─────────────┐
│編│犯罪時間│  犯罪地點  │施用毒品及其施│      查獲情形              │所犯法條        │應處之罪刑及應沒收銷毀之物│
│號│（民國）│            │用方式        │                            │                │                          │
├─┼────┼──────┼───────┼──────────────┼────────┼─────────────┤
│1 │96年12月│甲○○位於彰│以針筒注射方式│嗣於96年12月10日17時30分許，│毒品危害防制條例│甲○○施用第一級毒品，累犯│
│  │9日14時 │化縣溪湖鎮中│，施用第一級毒│為警在彰化縣永靖鄉○○街與瑚│第10條第1項。   │，處有期徒刑捌月，扣案之第│
│  │許      │山里成功路田│品海洛因1次。 │璉路口查獲，並扣得第一級毒品│                │一級毒品海洛因壹包（淨重零│
│  │        │寮巷50號住處│              │海洛因1包（淨重0.08公克、空 │                │點零捌公克、空包裝重零點貳│
│  │        │            │              │包裝重0.28公克），且經警採集│                │捌公克）沒收銷毀之。      │
│  │        │            │              │其尿液送驗，結果呈嗎啡陽性反│                │                          │
│  │        │            │              │應。                        │                │                          │
├─┼────┼──────┼───────┼──────────────┼────────┼─────────────┤
│2 │96年12月│甲○○位於彰│以針筒注射方式│嗣於96年12月18日11時許，為警│毒品危害防制條例│甲○○施用第一級毒品，累犯│
│  │17日16時│化縣溪湖鎮中│，施用第一級毒│持搜索票至其左揭住處查獲，並│第10條第1項。   │，處有期徒刑捌月。扣案之第│
│  │許      │山里成功路田│品海洛因1次。 │扣得第一級毒品海洛因1包（淨 │                │一級毒品海洛因壹包（淨重零│
│  │        │寮巷50號住處│              │重0.13公克、空包裝重0.19公克│                │點壹參公克、空包裝重零點壹│
│  │        │            │              │）及甲○○所有供施用毒品海洛│                │玖公克）沒收銷毀之、注射針│
│  │        │            │              │因所用之注射針筒2支，且經警 │                │筒貳支均沒收。            │
│  │        │            │              │採集其尿液送驗，結果呈嗎啡  │                │                          │
│  │        │            │              │陽性反應。                  │                │                          │
├─┼────┼──────┼───────┼──────────────┼────────┼─────────────┤
│3 │97年2月4│甲○○位於彰│以針筒注射方式│嗣因甲○○係毒品列管人口，經│毒品危害防制條例│甲○○施用第一級毒品，累犯│
│  │日9時許 │化縣溪湖鎮中│，施用第一級毒│臺灣彰化地方法院檢察署核發強│第10條第1項。   │，處有期徒刑捌月。        │
│  │        │山里成功路田│品海洛因1次。 │制到場（強制採尿）許可書，而│                │                          │
│  │        │寮巷50號住處│              │於97年2月5日至彰化縣警察局溪│                │                          │
│  │        │            │              │湖分局舊館派出所為警採集其尿│                │                          │
│  │        │            │              │液送驗，結果呈嗎啡陽性反應，│                │                          │
│  │        │            │              │。                          │                │                          │
├─┼────┼──────┼───────┼──────────────┼────────┼─────────────┤
│4 │97年2月2│甲○○位於彰│以針筒注射方式│嗣於97年2月24日15時許，為警 │毒品危害防制條例│甲○○施用第一級毒品，累犯│
│  │2日12時 │化縣溪湖鎮中│，施用第一級毒│持搜索票至其左揭住處查獲，並│第10條第1項。   │，處有期徒刑捌月。扣案之注│
│  │許      │山里成功路田│品海洛因1次。 │扣得甲○○所有供施用毒品海洛│                │射針筒壹支沒收。          │
│  │        │寮巷50號住處│              │因所用之注射針筒1支，且經警 │                │                          │
│  │        │            │              │採集其尿液送驗，結果呈嗎啡陽│                │                          │
│  │        │            │              │性反應。                    │                │                          │
└─┴────┴──────┴───────┴──────────────┴────────┴─────────────┘


司法院資訊處製作；財團法人民間司法改革基金會備份。
